【裁判字號】    94,訴,796
【裁判日期】    951229
【裁判案由】    違反槍砲彈藥刀械管制條例
【裁判全文】
臺灣桃園地方法院刑事判決               94年度訴字第796號
公  訴  人  臺灣桃園地方法院檢察署檢察官
被      告  甲○○
選任辯護人  廖克明  律師
上列被告因違反槍砲彈藥刀械管制條例案件，經檢察官提起公訴
（93年度偵字第18055 號），本院判決如下：
    主  文
甲○○未經許可，持有子彈，處有期徒刑陸月，併科罰金新台幣
貳萬元，罰金如易服勞役以新台幣壹仟元折算壹日，扣案如附表
二編號八所示65制式子彈壹顆沒收；又未經許可，製造可發射子
彈具有殺傷力之改造手槍，處有期徒刑陸年，併科罰金新臺幣拾
伍萬元，罰金部分如易服勞役，以新臺幣壹仟元折算壹日，扣案
如附表一所示之改造槍枝（各含彈匣壹個）、如附表三所示之物
，均沒收。應執行有期徒刑陸年肆月，併科罰金新台幣壹拾陸萬
元，罰金如易服勞役以新台幣壹仟元折算壹日，扣案如附表一所
示之改造槍枝（各含彈匣壹個）、附表二編號8 所示65制式子彈
壹顆、附表三所示之物，均沒收。
    事  實
一、甲○○明知可發射子彈具有殺傷力之改造玩具手槍及子彈，
    分屬槍砲彈藥刀械管制條例第4 條第1 項第1 款、第2 款所
    管制之槍砲、彈藥，及火藥屬槍砲主要組成零件，非經中央
    主管機關之許可，均不得製造、持有。竟於民國91年間某日
    ，在不詳地點，向真實姓名、年籍不詳，綽號「小三」之成
    年男子以新台幣（下同）1,000 元之價格購入附表2 編號8
    所示之65制式子彈1 顆、以800 元之價格購入附表2 編號9
    所示之90制式子彈1 顆，即未經許可，無故持有上開子彈，
    並藏放於桃園縣平鎮市321 號住處。甲○○復另行基於製造
    可發射子彈具有殺傷力之改造手槍、子彈之犯意，於93年10
    月間，先後2 次至桃園縣中壢市「治群玩具模型店」（2 次
    約相隔1 星期），以新臺幣（下同）5,900 元、5200元之代
    價分別購得仿BERETTA 廠M9型半自動玩具手槍1 支、仿COLT
    廠半自動玩具手槍1 支，復購入玩具子彈一批，並至某五金
    行內，以不詳價格購入如附表3 編號9 所示之底火、編號10
    所示之工業用底火，及如附表3 編號11所示屬炸彈、爆裂物
    主要組成零件之雙基發射火藥2 包（1 包淨重0.44公克，驗
    餘淨重0.38公克、1 包毛重0.3 公克），未經許可，持有該
    炸彈、爆裂物之主要組成零件之雙基發射火藥。旋於購入上
    開物品後，在其位於桃園縣平鎮市321 號住處，以其所有附
    表3 編號12至16所示之工具，以換裝金屬槍管之方式，接續
    將上開玩具手槍製造成可發射子彈、具有殺傷力之如附表1
    所示之改造手槍2 支（均各含彈匣1 個），復將附表3 編號
    6 所示之玩具金屬彈殼、土造金屬彈殼、彈頭等物、編號7
    所示之改造子彈型座，裝填附表3 編號8 至11之小鋼珠、底
    火、火藥後加以組合而接續製造成附表2 編號1 所示其中具
    殺傷力之8.9mm 口徑之土造子彈2 顆、附表2 編號4 所示其
    中具殺傷力之8.9mm 口徑之土造子彈1 顆（均已送驗試射用
    罄）及附表2 編號1 、4 所示其中不具殺傷力之子彈各1 顆
    、附表編號2 、3 、5 、6 、7 所示不具殺傷力之子彈合計
    14顆。嗣於93年11月3 日21時30分許，在其前開住處為警查
    獲，並扣得附表1 至3 所示之物（附表2 所示子彈有部分業
    經送鑑試射完竣，詳如附表2 所示）。
二、案經桃園縣政府警察局中壢分局報告臺灣桃園地方法院檢察
    署檢察官偵查起訴。
    理  由
壹、證據能力部分：
一、按被告之自白，非出於強暴、脅迫、利誘、詐欺、疲勞訊問
    、違法羈押或其他不正之方法，且與事實相符者，得為證據
    ，刑事訴訟法第156 條第1 項定有明文被告抗辯：伊警詢所
    言係受脅迫，且警察告知伊，檢察官詢問伊時，警察亦會在
    場，所以伊害怕云云。被告之辯護人抗辯：被告於製作警詢
    筆錄時已4 天未眠，且被告有施用安非他命之情形，被告不
    知持有、改造槍枝之嚴重性，只想儘速離開警局，於檢察官
    偵查時，因畏懼警方對其不利，故不敢吐露實情云云。然查
    ：
（一）經本院勘驗被告甲○○之警詢錄音帶結果：員警於告知被
      告所涉罪名後宣讀權利。員警於詢問過程中，提問時並非
      按卷附筆錄所記載逐字詢問，而係轉換為口語之方式詢問
      。且員警敘述問題時，並非一氣呵成，於講述時間時，有
      停頓確認之情形。且員警於被告回答完畢後，均稍作停頓
      ，期間有繕打鍵盤之聲音，再另為提問。關於查獲之槍枝
      、子彈等品項、查獲之數量，放置位置均係被告自行陳述
      。被告陳述後，員警再與被告確認。員警詢問被告查獲物
      品何人所有。被告自承為其所有，且自稱將槍管管子換掉
      等語，警詢筆錄中所載被告購買子彈之價格1,000 、800
      元係被告自行陳述。被告陳述改造子彈之來源內容、被告
      所稱「阿寶」之資料、被告改造槍枝之目的、改造槍枝之
      處所、共犯、有無販賣、試射槍枝、何時改造槍枝等情，
      被告回答內容與筆錄所載相同。被告於詢問尾聲時有稱：
      我講的是千真萬確實在。是我自己講的。精神狀態正常等
      語。筆錄所載被告回答內容，均係被告所為之陳述。被告
      並非僅回答是、不是等語。而被告回答之咬字清晰，語氣
      平穩、流暢，並無緩慢、遲頓或答非所問之情形。被告能
      針對警方的發問為切合的回答。且於被告回答後，詢問之
      員警均再覆述被告之答案，並加以整理文句，與被告確認
      內容後，由另一員警繕打製作筆錄。詢問員警覆述被告答
      案時，均有不斷之敲打鍵盤聲。且繕打筆錄之員警亦偶爾
      出聲覆述被告答案與被告確認或詢問被告回答內容為何。
      警方製作筆錄時，詢問被告之口吻並無出於威脅或嚴厲之
      口吻，於被告記憶不清時，警方口頭提示被告查獲之經過
      或犯案情節，被告隨即答稱是或對。其內容與筆錄之記載
      意思相符等情，有本院94年11月24日勘驗筆錄在卷可稽。
      且證人即詢問警詢筆錄之警員沈怡昌於本院審理時亦證稱
      ：被告於警詢時陳述有施用毒品，所以伊有詢問被告可否
      製作筆錄，被告表示可以製作筆錄等語（見本院94年7 月
      6 日審判筆錄）。證人即記錄警詢筆錄之員警林得勳於本
      院審理時亦證稱：被告製作筆錄時精神狀態正常，並無語
      無倫次，答非所問、記憶不清之情形。警詢筆錄係由沈怡
      昌詢問，伊負責紀錄，渠等有連續錄音等語（見94年7 月
      6 日審判筆錄）。被告警詢錄音中未見其有何遭強暴、脅
      迫、利誘、威脅等不正取供之情形，且多所內容係被告自
      行陳述，被告並非僅單純回答是、不是等簡單文句，被告
      復無答非所問、語無倫次之情形，顯見被告於接受警詢時
      之意識清楚。況依前開警詢錄音，員警與被告間之問答係
      以口語方式，且員警於被告答詞後多有覆誦之情形，苟前
      開陳述係應員警要求所為，員警既可掌握被告供述內容，
      何須大費周章一再覆述被告陳述內容以確認，由此亦見被
      告於警詢所為陳述當係其自願陳述。被告前開所辯，自無
      可採，被告警詢自白顯具任意性。
（二）再者，被告復辯稱：其畏於警員對其不利，故於檢察官初
      次詢問時亦未吐實，該次陳述亦係在恐懼中所為云云。然
      被告於本院審理時自承；檢察官訊問時，員警並未在場（
      見本院95年12月7 日審判筆錄）。姑不論被告僅泛稱其畏
      懼員警，始終未指明員警對之有何具體威嚇行為，員警是
      否曾為何種舉措，是否達到致他人畏懼程度，不無可疑，
      被告辯稱畏懼員警一節是否屬實，自有可疑。況退而言之
      ，縱被告心中畏懼員警，然檢察官訊問時員警既未在場，
      員警自無從得知被告應訊情節，被告顯無受外力干擾之情
      形，被告於此自可自由陳述，被告於檢察官偵查中所為之
      陳述亦係出於自由意識無疑。
（三）綜上，被告所辯警詢、檢察官初次訊問時所為陳述係因其
      內心畏懼，配合警方所為，內容不實一節，不足採信。被
      告於警詢、檢察官偵查中所為供述自有任意性，且與事實
      相符，自得採為證據。
二、卷附桃園縣政府警察局中壢分局搜索扣押筆錄、現場臨檢紀
    錄、扣押物品目錄表，業據被告簽名確認，經查並無不得作
    為證據之事由，依法自得作為證據。
三、內政部警政署刑事警察局槍砲鑑定書、鑑驗通知書、鑑定書
    、法務部調查局鑑定通知書，均屬法院或檢察官囑託鑑定之
    書面報告，依刑事訴訟法第208 條第1 項規定無須準用鑑定
    人具結之規定，且屬同法第159 條第1 項之法律另有規定之
    傳聞例外，自得作為證據。
四、扣案如附表1 至3 所示之物，並非供述證據，無傳聞法則之
    適用，與本案具有關聯性，且上開物證經員警合法取得，具
    有證據能力。
貳、實體部分：
一、訊據被告甲○○矢口否認有前開製造槍枝、子彈之犯行，辯
    稱：扣案槍彈及工具係古正信於員警查獲前放置伊住處，依
   伊並未製造槍枝、子彈云云
二、經查：
（一）警方於93年11月3 日在被告前開住處查獲扣案如附表1至3
      所示之槍枝、子彈及工具等物，為被告甲○○所自承，且
      有證人即查獲本案員警林得勳、江鎮偉、沈怡昌、鄭智銘
      於本院審理時證述明確（見本院94年7 月6 日審判筆錄）
      ，復有桃園縣政府警察局中壢分局搜索扣押筆錄1 份、查
      獲現場照片在卷及前開附表所示之物扣案為憑。
（二）被告甲○○有於上開時、地，未經許可製造具殺傷力之手
      槍、子彈一節，迭據被告甲○○於警詢時供承：93年11月
      3 日21時30分許，警方進入伊住所時，伊便向警方陳述伊
      改造槍枝之事，並主動交出伊所改造之2 把手槍。該2 把
      手槍，1 把置於2 樓樓梯間之沙發座椅上，另把置於3 樓
      工作室地板上。另警方在伊住處2 樓查獲制式M16 子彈1
      顆、改造子彈10顆、手槍發射用小鋼珠71顆、改造45手槍
      子彈半成品5 顆、改造手槍子彈半成品共62顆（其中30顆
      在2 樓，另32顆在3 樓工作間）、彈簧13支、改造槍枝零
      件1 批等物。在3 樓查獲90手槍制式子彈1 顆、改造槍械
      用槍管2 支、鑽頭18支、改造手槍用滑套1 個、彈匣半成
      品1 個、填裝改造子彈用火藥2 小包、改造子彈用底火73
      顆、銅質改造子彈形座1 批、砂輪機1 臺（含布砂輪）、
      電鑽1 臺、固定夾1 臺、喜保釘彈藥1 批、其他改造手槍
      用工具1 批。前開警方所查獲之物均係伊所有的。槍枝及
      子彈係伊在桃園縣中壢市向道具模型店購買玩具槍後回家
      自行改造，伊將槍枝打通改造成可擊發之槍枝。另制式子
      彈係伊於91年間向1 名姓名、年籍不詳年約30歲，綽號「
      阿寶」的男子購買而來，長槍制式子彈係以1,000 元購得
      ，90手槍制式子彈係以800 元購得。改造子彈係伊向道具
      店購買道具子彈後自行填裝火藥底火改造成可發射之子彈
      ，伊業已改造完成10顆，其餘尚未完成。伊於93年10月初
      ，1 人在伊住處3 樓之工作室內以改造工具改造手槍、子
      彈，未與他人共犯。警方查獲之2 把手槍係伊所改造。伊
      曾於93年10月28日1 時許在自家附近的農田以伊改造之子
      彈試射1 次，該次伊射擊2 發，均有擊發。警方查獲之火
      藥，係伊向機械五金行購買工業工程用火藥喜得釘，將喜
      得釘內之火藥取出後裝填至子彈內，警方查獲之小鋼珠係
      用來改造子彈之彈頭以供發射所用。改造槍械子彈之技術
      ，係伊當兵時所學等語（見93年度偵字第18055 號偵查卷
      第5 至7 頁），於檢察官偵查中供稱：93年11月3 日21
      時許，在伊住處查獲之貝瑞塔改造手槍2 支等如扣案清單
      之槍砲皆係伊所有。約1 個月前，伊至桃園縣中壢市治群
      玩具模型店，以5,900 元購買92手槍1 支，再隔1 星期左
      右，伊再以5,200 元購買45手槍1 支。制式子彈係伊向「
      小三」購買，伊在警詢時亦稱係向「小三」購買，不知為
      何警詢記載為「小寶」，長槍制式子彈係以1,000 元購得
      ，90手槍制式子彈係以800 元購得，改造子彈係在治群玩
      具模型店購得，係裝飾彈無殺傷力。伊不知改造多少數量
      之子彈，係伊至警局時，員警清點後伊才知業已改造11顆
      可發射之子彈，至於其餘子彈尚未改造完成。伊改造子彈
      只為好玩。伊亦有以換裝槍管之方式改造手槍，該45手槍
      尚未改裝完成，而92手槍之槍機及撞針皆係塑膠做成，無
      法承受火藥威力，伊均在伊住處3 樓改造。扣案之火藥係
      向五金行購買以點火等語（見同上偵查卷第36至38頁）。
      苟被告未有前開製造槍、彈行為，絕無可能無端迭於警詢
      、檢察官偵查時虛構前開製造槍、彈情事而自陷己罪。此
      外，復有附表1 編號1 、2 所示之具殺傷力改造手槍（均
      各含彈匣1 個）、附表2 所示之子彈、附表3 所示工具扣
      案可資佐證，被告確有前開所述製造槍、彈犯行，堪以認
      定。
（三）至被告甲○○嗣後辯稱：前開槍、彈係「古正信」於為警
      查獲當日下午拿至伊住處，非伊所有云云。然被告甲○○
      於本院審理時自承：古正信以1 只大型不透明塑膠購物袋
      裝裝放物品至伊住處，並將之置放在伊住處前院停放機車
      旁之鞋櫃上，古正信稱要至伊住處前面拿錢，先將物品放
      置在伊處，一會便會回來拿走，結果古正信一去數小時未
      回，伊將該等物品翻開，看到玩具槍，伊認為玩具槍係違
      法物品，怕伊父親發現，便將整袋東西提至2 樓，伊知道
      古正信有改造手槍，伊將前開物品提至樓上後，有出去找
      尋古正信要求古正信回來，但古正信要伊回家等候。因為
      好奇便在2 樓將該等物品倒出，復恐該等物品爆炸，遂將
      一部份物品搬至3 樓，伊搬到一半時，即為警查獲（見本
      院95年12月7 日審理筆錄），而附表所示之槍、彈及工具
      係分散置於被告住處2 、3 樓一情，業據被告供陳明確如
      前，核與證人員警林得勳、江鎮偉、沈怡昌、鄭智銘於本
      院審理時證述明確，扣案槍、彈及工具係分散在被告住處
      2 、3 樓一節，足以認定。苟被告所述為真，前開物品既
      為古正信所有之物，且古正信亦言明暫放，而將該等物品
      置放在被告住處屋外，而如被告前開所述，其既於古正信
      交付前開物品時不予察看、聞問而任由古正信隨意放置，
      又何須於古正信離去僅數小時後，無端翻弄置於其住處外
      無礙其作息之物。又被告復稱該等物品僅為玩具槍，苟如
      此，一般人均知玩具槍並非違禁、違法物品，被告自承其
      有國中畢業之教育程度，自無誤認玩具槍為非法物品之可
      能，其又何須大費周章將其所稱之古正信所有之玩具槍拿
      至其住處2 樓放置。又縱被告果認古正信所交付之前開物
      品為違法物品，而依被告所述其嗣後即外出尋找古正信，
      則衡諸常情，其大可將該等物品攜之在身，於尋得古正信
      時交還古正信即可，況退萬步言，被告自承業已尋得古正
      信，且被告亦稱其恐遭父責難，則被告應於返家後將前開
      古正信之物品取出送還古正信，然被告竟未為之，反違常
      情，不但將前開其認為違法之物拿回其住處2 樓，甚或在
      其自稱恐該等物爆炸之情況下，非但未將之棄置屋外，反
      將該等恐爆裂之物倒出，並將部分物品搬至住處3 樓放置
      ，被告前開舉措，再再與事理相違，無非係被告嗣後狡言
      卸責之詞，自非屬實。被告辯稱為警查扣之物係古正信所
      有一節，顯為被告杜撰之詞，要無可採。應以被告前於警
      詢、檢察官初次訊問時所供情節為據。
（四）再者，被告係陸續購入製造槍枝所用之玩具槍及製造子彈
      所用之材料，而觀諸扣案物品中，尚有未完成之製造槍、
      彈零件，顯見被告應係於購入前開製造槍、彈之物品後持
      續加以改造成具有殺傷力可發射金屬子彈之槍枝及具殺傷
      力之子彈。
（五）末查，扣案物品經送鑑定結果如下：
    1.如附表1 所示之手槍2 枝、附表2 所示之子彈17顆，經內
      政部警政署刑事警察局鑑定，結果如下（見該局93年12
      月15日刑鑑字第0000000000號槍彈鑑定書）：
    (1)該送鑑改造手槍暨彈匣1 枝（槍枝管制編號：0000000000
      ），認係由仿BERETTA 廠M9型半自動手槍製造之玩具手槍
      換裝土造金屬槍管而成之改造手槍，機械性能良好，可擊
      發適用子彈，認具殺傷力。
    (2)送鑑65制式子彈1 顆，認係口徑5.56 mm 制式子彈，認具
      殺傷力。
    (3)送鑑90制式子彈1 顆，認係口徑9mm 制式子彈（經試射）
      ，認具殺傷力。
    (4)送鑑90改造子彈10顆，鑑驗情形如下：其中9 顆，認均係
      土造子彈（具直徑8.9mm 金屬彈頭），經取樣3 顆試射結
      果，2 顆均可擊發，認均具殺傷力；1 顆無法擊發，認不
      具殺傷力；至另餘1 顆，認係土造子彈（具直徑8.1mm 金
      屬彈頭），經實際試射，無法擊發（惟彈頭、彈殼分離）
      ，認不具殺傷力。
    (5)送鑑改造手槍暨彈匣1 枝（槍枝管制編號：0000000000）
      ，認係由仿COLT廠半自動手槍製造之金屬玩具手槍換裝土
      造金屬槍管改造而成之改造手槍，經檢視，雖其欠缺護木
      ，惟不影響擊發功能，可擊發適用之子彈，認具殺傷力。
    (6)送鑑45改造子彈5 顆，認係具子彈外型之金屬物。
    2.前開1.(4)未試射之改造子彈6 顆經送法務部調查局鑑定結
      果，結果如下（見該局95年1 月20日調科參字第
      09500031270 號鑑定通知書）：
    (1)土製子彈鑑驗可以實際射擊方式測試所發射的彈頭單位面
      積動能若干，或經拆解後就其組合構造分析能否擊發，威
      力如何，是否具有殺傷力。
    (2)附頁照片3 送鑑子彈6 顆為9X19mm子彈尚未發射，為彈頭
      直徑約9mm 、彈殼長度19mm、彈殼無緣（Rimless） 裝置
      之9X19mm土造子彈，經以照片一送鑑槍枝實際試射，均未
      能擊發，復另以適合裝填該子彈之槍枝實際試射亦均未能
      擊發。
    (3)前述子彈經隨機取樣2 顆子彈予以編號、拆解檢視，
      係以土造子彈彈殼，於前端加裝直徑約9mm 、分別重約
      4.73、3.54公克金屬彈頭、內部填裝供遊戲模擬槍用子彈
      之擊鐵、底火及制式槍彈用發射火藥改造而成如照片4 、
      5 ；前述子彈構造及組合完整，若予擊發於近距離認具有
      殺傷力，惟該子彈封裝不良，底火容易潮濕及鬆動，致經
      實際試射均未能擊發，依子彈送鑑時情況，認已無法正常
      使用。
    3.扣案附表3 所示改造槍管、改造子彈、改造槍枝零件、改
      造手槍滑套、彈匣半成品、銅質改造子彈形座經送內政部
      警政署刑事警局鑑驗，結果如下（參該局94年9 月20日刑
      鑑字第0940110743號函）：
    (1)該改造槍管2 支，認分係長約123.7mm 及127. 4 mm 金屬
      管。
    (2)改造子彈（半成品）62顆，鑑驗情形如下：
    29顆，認均係玩具金屬彈殼。
    25顆，認均係土造金屬彈殼。
    2顆，認均係土造子彈（具直徑約8.9mm 金屬彈頭），均
      經實際試射，1 顆可擊發，認具殺傷力；1 顆無法擊發，
      認不具殺傷力。
    2 顆，認均係由玩具金屬彈殼加裝直徑9.0mm 金屬彈頭而
      成之改造子彈，經檢視，其均欠缺底火部分，均非為子彈
      完整結構，認均不具殺傷力。
    2 顆，認均係由玩具金屬彈殼加裝直徑7.9mm 金屬彈頭而
      成之改造子彈，經檢視，其均欠缺底火部分，均非為子彈
      完整結構，認均不具殺傷力。
    1 顆，認係由玩具金屬彈殼加裝直徑8mm 鋼珠而成之改造
      子彈，經檢視，其欠缺底火部分，非為子彈完整結構，認
      不具殺傷力。
    1 顆，認係具子彈外型之金屬物。
    1 顆，認係土造金屬彈頭。
    (3)改造槍枝零件1批，認係玩具槍枝保險裝置。
    (4)改造手槍滑套1支，認係玩具金屬滑套。
    (5)彈匣半成品1個，認係玩具金屬彈匣。
    (6)銅質改造子彈形座1批，認均係24.0mm金屬塊，
    4.前開附表3 所示改造槍管、改造子彈、改造槍枝零件、改
      造手槍滑套、彈匣半成品、銅質改造子彈形座之物是否屬
      槍砲彈藥刀械管制條例所稱之槍、彈主要組成零件一節（
      參內政部94年10月4 日內授警字第0940101344號函）：
    (1)送鑑槍管2 支，認分係長約123.7mm 及127.4mm 金屬管，
      非屬內政部86年11月24日臺（86）內警字第8670683 號公
      告之槍砲彈藥主要組成零件。
    (2)送鑑改造子彈63顆，認定如下：29顆，認均係玩具金屬
      彈殼；25顆，認均係土造金屬彈殼；2 顆，認均係土
      造子彈（具直徑約8.9mm 金屬彈頭），均經實際試射，1
      顆可擊發，認具殺傷力；另1 顆不可擊發，認不具殺傷力
      ；2 顆，認均係玩具金屬彈殼加裝直徑9.0mm 金屬彈頭
      而成之改造子彈，經檢視，欠缺底火部分，均非為子彈完
      整結構，認均不具殺傷力；2 顆，認均係由玩具金屬彈
      殼加裝直徑7.9mm 金屬彈頭而成之改造子彈，經檢視，欠
      缺底火部分，均非為子彈完整結構，認均不具殺傷力；
      1 顆，認係由玩具金屬彈殼加裝直徑8mm 鋼珠而成之改造
      子彈，經檢視，欠缺底火部分，非為子彈完整結構，認不
      具殺傷力；1 顆，認係具子彈外型之金屬物；1 顆，
      認係土造金屬彈頭，以上送鑑改造子彈（半成品），除2
      顆中1 顆，係土造子彈，經實際試射，可擊發，具殺傷力
      ，認定係屬「槍砲彈藥刀械管制條例」第4 條第1 項第2
      款及第12條所稱之子彈；另內政部86年11月24日臺（86）
      內警字第8670683 號公告之槍砲彈藥主要組成零件種類中
      並無列舉「子彈」之主要組成零件，是以，上開送鑑改造
      子彈（半成品）均非屬公告之槍砲彈藥主要組成零件。
    (3)送鑑改造槍枝零件1 批，認係玩具槍枝保險裝置；送鑑改
      造手槍滑套1 支，認係玩具金屬滑套；送鑑彈匣半成品1
      個，認係玩具金屬彈匣；送鑑銅質改造子彈形座1 批，認
      均係24.0mm金屬塊，認定均非屬內政部部86年11月24日臺
      （86）內警字第8670683 號公告之槍砲彈藥主要組成零件
      。
     5.扣案附表3 所示之火藥經送內政部警政署刑事警局鑑驗
       ，結果如下（參該局95年7 月26日刑鑑字第0950089806
       號鑑定書）：
     (1)送鑑編號1 （毛重0.5 公克）、編號2 （毛重0.3 公克
       ），檢視均為黑色片狀顆粒，外觀型態均相似，隨機抽
       取編號1 鑑定。
     (2)編號1 ：淨重0.44公克。取0.06公克鑑定用罄，餘0.38
       公克。檢出硝化甘油（Nitrog1ycerine；NG）、硝化纖
       維（Nitrocellulose；NC）及Diphenylamine 等成分，
       認係雙基發射火藥。
     6.前開附表3 所示火藥是否屬槍砲彈藥刀械管制條例所稱
       之槍、彈主要組成零件一節（參內政部警政署刑事警察
       局95年8 月17日刑偵五字第0950122602號鑑驗通知書）
       ：
     (1)工業用底火191 顆，均為火藥擊釘器之火藥筒，係市售
       商品，供打釘於工程使用，經檢視未發現改變造，非屬
       槍砲彈藥刀械管制條例所列管之彈藥。
     (2)底火73顆，均係市售爆竹煙火類之玩爆紙，供玩具槍或
       比賽用信號槍產生信號之正當用途，未發現改造變造情
       事，為原廠製品，認非屬槍砲彈藥刀械管制條例所列管
       之彈藥。
     (3)火藥2 包，編號1 及2 經檢視均係黑色片狀顆粒，隨機
       抽取編號1 鑑定：檢出硝化甘油（Nitrog1ycerin） 、
       硝化纖維（Nitrocellulose）及Diphenylamine 等成分
       ，認係雙基發射火藥。依據內政部86年11月24日台（86
       ）內警字第8670683號公告，火藥為炸彈、爆裂物之主要
       組成零件，係屬槍砲彈藥刀械管制條例所列管。
     7.前開槍、彈鑑驗結果，亦可佐被告前開自白。
（四）綜上所陳，本案事證明確，被告未經許可，製造可發射子
      彈具殺傷力之改造手槍、子彈，堪可認定。
三、論罪科刑：
（一）法律修正部分：
    1.被告行為後，槍砲彈藥刀械管制條例於94年1 月26日修正
      ，刪除第11條，將原第11條第1 項移入第8 條第1 項，法
      定刑由「5 年以上有期徒刑，併科新臺幣10,000,000元以
      下罰金」，提高為「無期徒刑或5 年以上有期徒刑，併科
      新臺幣10,000,000元以下罰金」，比較新舊法結果，以舊
      法對被被告較為有利。至槍砲彈藥刀械管制條例第12條第
      1 項未經許可製造彈藥既遂罪、同條例第12條第5 項之未
      經許可製造彈藥未遂罪，則未修正，修正前後並無有利不
      利情形。
    2.次按行為後法律有變更者，適用行為時之法律。但行為後
      之法律有利於行為人者，適用最有利於行為人之法律，刑
      法第2條第1項定有明文，此條規定乃與刑法第1條罪刑法
      定主義契合，而貫徹法律禁止溯及既往原則，係規範行為
      後法律變更所生新舊法律比較適用之準據法，是刑法第2
      條本身雖經修正，但刑法第2 條既屬適用法律之準據，本
      身尚無比較新舊法之問題，應一律適用裁判時之現行刑法
      第2 條規定以決定適用之刑罰法律，先予辨明。又以本次
      刑法修正之比較新舊法，應就罪刑有關之共犯、未遂犯、
      想像競合犯、牽連犯、連續犯、結合犯，以及累犯加重、
      自首減輕暨其他法定加減原因（如身分加減）與加減例等
      一切情形，綜其全部罪刑之結果而為比較，且從刑附屬於
      主刑，除法律有特別規定者外，依主刑所適用之法律（參
      照最高法院95年5 月23日95年度第8 次刑庭會議決議）。
      又行為後刑法條文經修正，若僅為條文修正、實務見解明
      文化之修正，非法律變更，無有利、不利情形，應適用裁
      判時法（參照最高法院95年11月7 日95年度第21次刑庭會
      議決）。再者，易刑處分，非關主、從刑或刑之加重、減
      輕、免除等事項，故無整體適用法律之必要，再犯罪在新
      法施行前，新法施行後，緩刑之宣告，應適用新法第74條
      之規定（參高等法院暨所屬法院95年法律座談會刑事類提
      案第1 號參考資料、第7 號）。又修正後刑法第55條，雖
      將舊刑法第55條後段關於牽連犯之規定刪除，但其前段關
      於想像競合犯之規定並無變更，而其但書係科刑之限制，
      為法理之明文化，亦非屬法律之變更，並無適用修正後刑
      法第2 條第1 項之規定比較新舊法適用之問題（參最高法
      院95年度臺上字第5589號判決意旨）。經查，被告犯罪時
      之刑法第33條第5 款原規定：「罰金：1 元以上」；而95
      年7 月1 日修正公布施行之刑法33條第5 款則規定：「罰
      金：新臺幣1,000 元以上，以百元計算之」，業將科處罰
      金之最低額提高至新臺幣1,000 以上，修正前之規定顯對
      於被告較為有利。綜合上述各條文修正前、後之比較，揆
      諸前揭最高法院決議及修正後刑法第2 條第1 項前段、後
      段規定之「從舊、從輕」原則，應全部適用被告行為時之
      法律，即修正前刑法之相關規定予以論處。
    3.綜合比較結果，本件均應適用舊法。
（二）核被告甲○○未經許可持有制式65子彈1 顆、90制式子彈
      1 顆之所為，係犯修正前槍砲彈藥刀械管制條例第12條第
      4 項未經許可持有子彈罪；被告未經許可製造附表1 所示
      槍枝之所為，係犯修正前槍砲彈藥刀械管制條例第11條第
      1 項之未經許可製造可發射子彈具有殺傷力之改造手槍罪
      ；被告未經許可製造附表2 所示具殺傷力之子彈之所為，
      係犯修正前同條例第12條第1 項之未經許可製造子彈罪；
      被告未經許可無故持有附表3 編號11所示火藥之所為，係
      犯修正前同條例第13條第4 項未經許可持有彈藥主要組成
      零件罪。被告各基於單一犯意，於密接時地接續製造手槍
      及接續製子彈，為接續犯，均屬實質上1 罪，其中部分製
      造完成之子彈雖不具殺傷力，不另論以未遂，附此敘明。
      被告於製造前開槍、彈後持有之低度行為，各應為製造之
      高度行為所吸收，均不另論罪。被告係為供製造子彈，始
      未經許可持有前開雙基發射火藥（彈藥之主要組成零件）
      ，是其所犯未經許可持有彈藥主要組成零件罪與未經許可
      製造子彈罪間，具有方法結果之牽連犯關係，應從較重之
      未經許可製造子彈罪處斷。被告以一製造改造玩具手槍、
      子彈行為，同時觸犯前開二罪名，為想像競合犯，應從一
      重之未經許可製造具有殺傷力之改造手槍罪處斷。公訴人
      雖未就被告未經許可持有火藥犯行及未經許可製造子彈犯
      行部分起訴，惟此部分與起訴部分之未經許可製造改造手
      槍犯行部分，有想像競合或牽連犯裁判上一罪關係，依審
      判不可分之原則，本院自應併予審理，附此敘明。被告以
      一製造又被告非法持有65制式子彈、90制式子彈犯行，與
      其嗣後另行起意所為之未經許可製造具有殺傷力之改造手
      槍犯行，罪名及犯罪構成要件互異，犯意各別，應予分論
      併罰。爰審酌槍枝、彈藥對社會治安危害甚鉅，被告雖未
      持以犯罪，惟其改造槍枝、子彈且持有之，即有相當程度
      之危險性，所生危害非淺，被告原於警詢、偵查初訊時坦
      承犯行，且經警於其住處查獲大量槍彈製造工具，其犯行
      至為明確，然其竟於本院審理時竟翻異前詞，狡言抗辯卸
      責，顯存僥倖之心，毫無悔意，耗費司法資源，犯後態度
      不佳，及其教育程度為國中畢業，以其智識程度當足以分
      辨是非，控制自我行為，及生活狀況、犯罪手段等情，分
      別量處如主文所示之刑。末按易服勞役之折算標準及期限
      ，於新法施行後，應依新法第2 條第1 項之規定，適用最
      有利於行為人之法律（參照最高法院95年11月7 日95年度
      第21次刑庭會議決議）。被告犯罪時之刑法第42條第2 項
      規定：「易服勞役以1 元以上3 元以下，折算1 日。但勞
      役期限不得逾6 個月」。再依修正前罰金罰鍰提高標準條
      例第2 條前段規定（現已刪除），就其原定數額提高為
      100 倍折算1 日，是應以銀元300 元即新臺幣900 元折算
      1 日；惟95年7 月1 日修正公布施行之刑法，將易服勞役
      折算標準移至第42條第3 項，修正為：「易服勞役以新臺
      幣1,000 元、2,000 元或3,000 元折算1 日。但勞役期限
      不得逾1 年」，是新法修正易服勞役之折算標準，提高以
      新臺幣1,000 元、2,000 元、3, 000元折算1 日，使行為
      人易服勞役之日數減少，如折算結果，均未逾6 個月之日
      數，則新法對行為人較為有利，自應依新法諭知易服勞役
      之折算標準；另易服勞役期間，修正前最長為6 個月之日
      數，修正後，將易服勞役之期間提高為1 年，如折算結果
      逾6 個月日數，則舊法對於行為人較為有利，應適用舊法
      諭知易服勞役之折算標準（臺灣高等法院暨所屬法院因應
      新修正刑法施行座談會提案第2 號問題7 參照）。本件被
      告改造槍枝部分之犯行經量處併科罰金150,000 元，持有
      子彈部分之犯行經量處併科罰金20,000元，所併科之罰金
      不論依修正前後之折算標準，均未逾6 個月，故比較修正
      前後之易服勞役折算標準，以修正後之規定，較有利於被
      告，依前開說明，就被告判處罰金刑部分，均適用修正後
      之刑法第42條第3 項規定，定其折算標準。並就上開二罪
      定其應執行之刑，及罰金部分易服勞役之折算標準，以示
      懲儆。
（三）扣案如附表1 所示具殺傷力之改造手槍2 支（各含彈匣1
      個），附表2 編號8 所示之65制式子彈1 顆、附表3 編號
      11 之 雙基發射火藥2 包（1 包淨重0.44公克，驗餘淨重
      0.38 公 克，1 包毛重0.3 公克），均係違禁物，屬違禁
      物，依從刑附屬主刑原則，依從刑附屬主刑原則，依修正
      前刑法第38條第1 項第1 款之規定宣告沒收。扣案如附表
      3 所示編號1 至10、12至16所示之工具，為被告所有，且
      供改造上述槍、彈犯罪所用之物，此據被告於警詢中供承
      在卷，依從刑附屬主刑原則，依修正前刑法第38條第1項
      第2 款之規定宣告沒收。至附表2 編號1 所示其中具殺傷
      力之子彈2 顆、附表2 編號4 所示其中具殺傷力之子彈1
      顆、附表2 編號9 所示具殺傷力之制式子彈1 顆，均因試
      射而滅失，勿庸宣告沒收。另附表2 編號1 所示其中不具
      殺傷力子彈1 顆、附表2 編號2 所示所示不具殺傷力子彈
      1 顆、附表2 編號3 所示不具殺傷力子彈6 顆、附表2 編
      號4 所示其中不具殺傷力子彈1 顆、附表2 編號5 、6 、
      7 所示子彈5 顆，雖均為被告所有，但不具殺傷力，自非
      違禁物，亦非供犯罪所用之物，勿庸宣告沒收，併予指明
      。
據上論斷，應依刑事訴訟法第299 條第1 項前段，修正前槍砲彈
藥刀械管制條例第11條第1 項、第12條第1 項、第4 項、第13條
第4 項，修正後刑法第2 條第1 項、第11條前段、第55條前段、
第42條第3 項，修正前刑法第55條後段、第38條第1 項第1 款、
第2款，判決如主文。
本案經檢察官施宣旭到庭執行職務。
中    華    民    國    95    年    12    月    29    日
                      刑事第九庭審判長法  官  何信慶
                                      法  官  胡芷瑜
                                      法  官  何燕蓉
以上正本證明與原本無異。
如不服本判決，應於判決送達後10日內向本院提出上訴狀（應附
繕本）。
                                      書記官  許弘樺
中    華    民    國    95    年    12    月    29    日
附表1：
 ┌──┬───────────┬───────────┐
 │編號│    扣案之槍枝        │    應沒收之物        │
 ├──┼───────────┼───────────┤
 │    │仿BERETTA廠M9型半自動 │                      │
 │ 1  │手槍之改造手槍1支（含 │同左                  │
 │    │彈匣）（槍枝管制編號：│                      │
 │    │0000000000號）。      │                      │
 ├──┼───────────┼───────────┤
 │    │仿COLT廠半自動手槍之改│                      │
 │ 2  │造手槍1支（含彈匣）（ │同左                  │
 │    │槍枝管制編號：00000000│                      │
 │    │40號）。              │                      │
 └──┴───────────┴───────────┘
附表2：
 ┌──┬──────┬───────┬──┬───┬────┐
 │編號│扣案之子彈  │   鑑驗結果   │數量│應沒收│備   註 │
 │    │            │              │    │數量  │        │
 ├──┼──────┼───────┼──┼───┼────┤
 │    │            │經試射擊發3顆 │ 3  │  0   │即卷附桃│
 │    │            │，2 顆可擊發，│    │      │縣政府警│
 │    │            │認具殺傷力，另│    │      │察局中壢│
 │    │            │1顆無法擊發， │    │      │分局扣押│
 │ 1  │土造子彈（口│認不具殺傷力（│    │      │物品目錄│
 │    │徑8.9mm）   │見內政部警政署│    │      │表第4 項│
 │    │            │刑事警察局93年│    │      │之物    │
 │    │            │12月15日刑鑑字│    │      │        │
 │    │            │第0000000000  │    │      │        │
 │    │            │號槍彈鑑定書）│    │      │        │
 ├──┼──────┼───────┼──┼───┼────┤
 │    │            │經試射1 顆，無│ 1  │  0   │即卷附桃│
 │    │            │法擊發，認不具│    │      │縣政府警│
 │    │            │殺傷力（見內政│    │      │察局中壢│
 │ 2  │土造子彈（口│部警政署刑事警│    │      │分局扣押│
 │    │徑8.1mm）   │察局93年12月15│    │      │物品目錄│
 │    │            │日刑鑑字第0930│    │      │表第4項 │
 │    │            │227085號槍彈鑑│    │      │之物    │
 │    │            │定書）        │    │      │        │
 ├──┼──────┼───────┼──┼───┼────┤
 │    │            │經以送鑑槍枝及│ 6  │  0   │即卷附桃│
 │    │            │適合裝填子彈之│    │      │縣政府警│
 │    │            │槍枝實際試射，│    │      │察局中壢│
 │ 3  │土造子彈（口│均未能擊發（見│    │      │分局扣押│
 │    │徑9mm）     │法務部調查局95│    │      │物品目錄│
 │    │            │年1 月12日調科│    │      │表第4項 │
 │    │            │壹字第09500031│    │      │之物    │
 │    │            │270 號鑑定通知│    │      │        │
 │    │            │書）          │    │      │        │
 ├──┼──────┼───────┼──┼───┼────┤
 │    │            │經實際試射，1 │ 2  │  0   │即卷附桃│
 │    │            │顆可擊發，認具│    │      │縣政府警│
 │    │            │殺傷力，另1 顆│    │      │察局中壢│
 │ 4  │土造子彈（口│不可擊發，認不│    │      │分局扣押│
 │    │徑8.9mm）   │具殺傷力（見內│    │      │物品目錄│
 │    │            │政部94年10月4 │    │      │表第8項 │
 │    │            │日內授警字第09│    │      │之物    │
 │    │            │40101344號函）│    │      │        │
 ├──┼──────┼───────┼──┼───┼────┤
 │    │            │經檢視，欠缺底│ 2  │  0   │即卷附桃│
 │    │            │火部份，均非為│    │      │縣政府警│
 │    │            │子彈完整結構，│    │      │察局中壢│
 │ 5  │改造子彈（口│認均不具殺傷力│    │      │分局扣押│
 │    │徑9.0mm）   │（見內政部94年│    │      │物品目錄│
 │    │            │10月4日內授警 │    │      │表第8 項│
 │    │            │字第0940101344│    │      │之物    │
 │    │            │號函）        │    │      │        │
 ├──┼──────┼───────┼──┼───┼────┤
 │    │            │經檢視，欠缺底│ 2  │  0   │即卷附桃│
 │    │            │火部份，均非為│    │      │縣政府警│
 │    │            │子彈完整結構，│    │      │察局中壢│
 │ 6  │改造子彈（口│認均不具殺傷力│    │      │分局扣押│
 │    │徑7.9mm）   │（見內政部94  │    │      │物品目錄│
 │    │            │年10月4 日內授│    │      │表第8 項│
 │    │            │警字第09401013│    │      │之物    │
 │    │            │44號函）      │    │      │        │
 ├──┼──────┼───────┼──┼───┼────┤
 │    │            │經檢視，欠缺底│ 1  │  0   │即卷附桃│
 │    │            │火部份，均非為│    │      │縣政府警│
 │    │            │子彈完整結構，│    │      │察局中壢│
 │ 7  │改造子彈（口│認均不具殺傷力│    │      │分局扣押│
 │    │徑8.0mm）   │（見內政部94年│    │      │物品目錄│
 │    │            │10月4日內授警 │    │      │表第8 項│
 │    │            │字第0940101344│    │      │之物    │
 │    │            │號函）        │    │      │        │
 ├──┼──────┼───────┼──┼───┼────┤
 │    │            │認係口徑5.56mm│    │      │即卷附桃│
 │    │            │制式子彈，具殺│    │      │園縣政府│
 │    │            │傷力（見內政部│1   │1     │警察局中│
 │ 8  │65制式子彈  │警政署93年12月│    │      │壢分局扣│
 │    │            │15日刑鑑字第09│    │      │押目錄表│
 │    │            │00000000號鑑定│    │      │第2項之 │
 │    │            │書）          │    │      │        │
 ├──┼──────┼───────┼──┼───┼────┤
 │    │            │認係口徑9mm 制│    │      │即卷附桃│
 │    │            │式子彈，經試射│    │      │園縣政府│
 │    │            │具殺傷力（見內│1   │0     │警察局中│
 │ 9  │90制式子彈  │政部警政署93年│    │      │壢分局扣│
 │    │            │12 月15 日刑鑑│    │      │押目錄表│
 │    │            │字第0000000000│    │      │第3 項之│
 │    │            │號鑑定書）    │    │      │物      │
 │    │            │              │    │      │        │
 └──┴──────┴───────┴──┴───┴────┘
 附表3：
 ┌──┬──────────┬───┬────────┐
 │編號│    扣案之物        │數量  │ 備註           │
 ├──┼──────────┼───┼────────┤
 │    │                    │      │1.非屬槍砲彈藥主│
 │    │                    │      │要組成零件（見內│
 │ 1  │金屬管              │2支   │政部94年10月4 日│
 │    │                    │      │內授警字第094010│
 │    │                    │      │1344號函）      │
 │    │                    │      │2.即卷附桃園縣政│
 │    │                    │      │府警察局中壢分局│
 │    │                    │      │扣押物品目錄表第│
 │    │                    │      │7 項之物        │
 ├──┼──────────┼───┼────────┤
 │    │                    │      │1.非屬槍砲彈藥主│
 │    │                    │      │要組成零件（見內│
 │ 2  │槍枝保險裝置        │1批   │政部94年10月4 日│
 │    │                    │      │內授警字第094010│
 │    │                    │      │1344號函）      │
 │    │                    │      │2.即卷附桃縣政府│
 │    │                    │      │警察局中壢分局扣│
 │    │                    │      │押物品目錄表第11│
 │    │                    │      │項之物          │
 ├──┼──────────┼───┼────────┤
 │    │                    │      │1.非屬槍砲彈藥主│
 │    │                    │      │要組成零件（見內│
 │ 3  │玩具金屬滑套        │1個   │政部94年10月4 日│
 │    │                    │      │內授警字第094010│
 │    │                    │      │1344號函）      │
 │    │                    │      │2.即卷附桃縣政府│
 │    │                    │      │警察局中壢分局扣│
 │    │                    │      │押物品目錄表第14│
 │    │                    │      │項之物          │
 ├──┼──────────┼───┼────────┤
 │    │                    │      │1.非屬槍砲彈藥主│
 │    │                    │      │要組成零件（見內│
 │ 4  │玩具金屬彈匣        │1個   │政部94年10月4 日│
 │    │                    │      │內授警字第094010│
 │    │                    │      │1344號函）      │
 │    │                    │      │2.即卷附桃縣政府│
 │    │                    │      │警察局中壢分局扣│
 │    │                    │      │押物品目錄表第15│
 │    │                    │      │項之物          │
 ├──┼──────────┼───┼────────┤
 │    │                    │      │即卷附桃縣政府警│
 │ 5  │彈簧                │13支  │察局中壢分局扣押│
 │    │                    │      │物品目錄表第10項│
 │    │                    │      │之物            │
 ├──┼──────────┼───┼────────┤
 │    │玩具金屬彈殼        │29顆  │1.非屬槍砲彈藥主│
 │    ├──────────┼───┤要組成零件（見內│
 │ 6  │土造金屬彈殼        │25顆  │政部94年10月4 日│
 │    ├──────────┼───┤內授警字第094010│
 │    │子彈外型金屬物      │1顆   │1344號函）      │
 │    ├──────────┼───┤2.即卷附桃縣政府│
 │    │土造金屬彈頭        │1顆   │警察局中壢分局扣│
 │    │                    │      │押物品目錄表第8 │
 │    │                    │      │項之物          │
 ├──┼──────────┼───┼────────┤
 │    │                    │      │1.非屬槍砲彈藥主│
 │    │                    │      │要組成零件（見內│
 │ 7  │銅質改造子彈型座    │1批   │政部94年10月4 日│
 │    │                    │      │內授警字第094010│
 │    │                    │      │1344號函）      │
 │    │                    │      │2.即卷附桃縣政府│
 │    │                    │      │警察局中壢分局扣│
 │    │                    │      │押物品目錄表第18│
 │    │                    │      │項之物          │
 ├──┼──────────┼───┼────────┤
 │    │                    │      │即卷附桃縣政府警│
 │ 8  │手槍發射用小鋼珠    │71顆  │察局中壢分局扣押│
 │    │                    │      │物品目錄表第5項 │
 │    │                    │      │之物            │
 ├──┼──────────┼───┼────────┤
 │    │                    │      │1.非屬槍砲彈藥主│
 │    │                    │      │要組成零件（見內│
 │    │                    │      │政部警政署刑事警│
 │ 9  │改造子彈用底火      │73顆  │察局95年8 月17日│
 │    │                    │      │刑偵五字第095012│
 │    │                    │      │2602號鑑驗通知書│
 │    │                    │      │）              │
 │    │                    │      │2.即卷附桃園縣政│
 │    │                    │      │府警察局中壢分局│
 │    │                    │      │扣押物品目錄表第│
 │    │                    │      │17 項           │
 ├──┼──────────┼───┼────────┤
 │    │                    │      │1.非屬槍砲彈藥主│
 │    │                    │      │要組成零件（見內│
 │    │                    │      │政部警政署刑事警│
 │ 10 │工業用底火          │191顆 │察局95年8 月17日│
 │    │                    │      │刑偵五字第095012│
 │    │                    │      │2602號鑑驗通知書│
 │    │                    │      │）              │
 │    │                    │      │2.即卷附桃園縣政│
 │    │                    │      │府警察局中壢分局│
 │    │                    │      │扣押物品目錄表第│
 │    │                    │      │22 項           │
 ├──┼──────────┼───┼────────┤
 │    │                    │1 包淨│1.屬槍砲彈藥主要│
 │    │                    │重0.44│組成零件（見內政│
 │    │                    │公克，│部警政署刑事警察│
 │ 11 │雙基發射火藥        │驗餘淨│局95年8 月17日刑│
 │    │                    │重0.38│偵五字第09501226│
 │    │                    │公克，│02號鑑驗通知書）│
 │    │                    │1 包毛│2.即卷附桃園縣政│
 │    │                    │重0.3 │府警察局中壢分局│
 │    │                    │公克  │扣押物品目錄表第│
 │    │                    │      │16 項           │
 ├──┼──────────┼───┼────────┤
 │    │                    │      │即卷附桃縣政府警│
 │ 12 │鑽頭                │18支  │察局中壢分局扣押│
 │    │                    │      │物品目錄表第9項 │
 │    │                    │      │之物            │
 ├──┼──────────┼───┼────────┤
 │    │                    │      │即卷附桃縣政府警│
 │ 13 │砂輪機（含布砂輪）  │1臺   │察局中壢分局扣押│
 │    │                    │      │物品目錄表第19項│
 │    │                    │      │之物            │
 ├──┼──────────┼───┼────────┤
 │    │                    │      │即卷附桃縣政府警│
 │ 14 │電鑽                │1把   │察局中壢分局扣押│
 │    │                    │      │物品目錄表第20項│
 │    │                    │      │之物            │
 ├──┼──────────┼───┼────────┤
 │    │                    │      │即卷附桃縣政府警│
 │ 15 │固定夾              │1臺   │察局中壢分局扣押│
 │    │                    │      │物品目錄表第21項│
 │    │                    │      │之物            │
 ├──┼──────────┼───┼────────┤
 │    │                    │      │即卷附桃縣政府警│
 │ 16 │其他改造手槍用具    │1批   │察局中壢分局扣押│
 │    │                    │      │物品目錄表第23項│
 │    │                    │      │之物            │
 └──┴──────────┴───┴────────┘


司法院資訊處製作；財團法人民間司法改革基金會備份。
